【裁判字號】    99,交聲,1296
【裁判日期】    990524
【裁判案由】    聲明異議
【裁判全文】
臺灣高雄地方法院交通事件裁定        99年度交聲字第1296號
原處分機關  高雄市政府交通局
代  表  人  甲○○
異  議  人
即受處分人  乙○○
上列異議人即受處分人因違反道路交通管理處罰條例案件，對於
高雄市政府交通局民國98年10月26日所為之處分（原處分案號：
高市交裁字第裁32-B00000000號）聲明異議，本院裁定如下：
    主  文
異議駁回。
    理  由
一、聲明異議意旨略以：異議人即受處分人乙○○於民國98年3
    月24日凌晨3 時31分許騎乘重型機車行經高雄市○○路與光
    復一街交岔路口時，經警攔檢，對其實施酒測超過標準而查
    獲，惟當日異議人係騎乘重型機車，並非普通小型車，故吊
    銷異議人之普通小型車駕照，自屬非法。為此，不服原處分
    ，爰依法聲明異議等語。
二、按受處分人不服第8 條主管機關所為之處罰，得於接到裁決
    書之翌日起20日內向管轄地方法院聲明異議，道路交通管理
    處罰條例第87條第1 項定有明文。次按交通法庭認聲明異議
    不合法律上之程式或其異議權已經喪失者，應以裁定駁回之
    ，道路交通案件處理辦法第18條前段亦有明文。
三、異議人雖辯稱其未曾收受上開裁決書，其收受之文書為駕駛
    執照吊銷執行單云云，然經查：原處分機關98年10月26日所
    為之高市交裁字第裁32-B00000000號違反道路交通管理事件
    裁決書，業經本件異議人於98年10月26日親自收受，有送達
    證書、高雄市政府交通局對違反道路交通管理事件不服裁決
    聲明異議案移送書附卷可查，又觀之送達證書之文號欄記載
    為高市府交裁字第32-B00000000號，確為本件裁決書之案號
    ，而駕駛執照吊銷執行單之文號為高市交裁吊字第31-3369-
    B00000000 號，有該駕駛執照吊銷執行單附卷足憑，與送達
    文書上記載之文號不相符，足認該送達文書所送達之文件確
    為本件裁決書，且異議人亦自陳98年10月26日確實曾至高雄
    市政府交通局，辦理本件違規案件事宜，並親自於送達證書
    簽名（見聲明異議狀），可知異議人應確實於該日收受前開
    裁決書，惟異議人竟遲至99年4 月29日始以掛號向高雄市政
    府交通局具狀提出本件聲明異議，嗣經該局轉送本院，有聲
    明異議狀上交通事件裁決中心戳章、本院收狀戳章在卷可稽
    ，顯已逾20日之法定異議期間，從而，衡諸前揭規定，本件
    異議人逾期始聲明異議，自非合法，且屬不得補正，依法自
    應予以駁回。
據上論斷，應依道路交通案件處理法第18條，裁定如主文。
中    華    民    國    99    年    5     月    24    日
                  交通法庭    法  官  王碧瑩
以上正本係照原本作成。
如不服本裁定應於送達後5日內向本院提出抗告狀。
中    華    民    國    99    年    5     月    24    日
                              書記官  吳智媚

司法院資訊處製作；財團法人民間司法改革基金會備份。
